【裁判字號】    95,交抗,225
【裁判日期】    951107
【裁判案由】    聲明異議
【裁判全文】
臺灣高等法院臺南分院刑事裁定         95年度交抗字第225號
抗  告  人
即受處分人  沈正益
上列抗告人因違反道路交通管理處罰條例案件，不服臺灣雲林地
方法院中華民國九十五年十月十八日所為裁定（九十五年度交聲
字第一○八號），提起抗告，本院裁定如下：
    主  文
抗告駁回。
    理  由
一、本件抗告意旨略以：九十四年十二月三日於虎尾聯發雞場擔
    任司機，第二天就遭到交通警察取締未繫安全帶，然當時安
    全帶已損害，交通警察要求出示駕駛執照及身份證時已出示
    ，但收到無照駕駛的紅單時，就儘快到雲林監理站提出異議
    狀，已得知罰款之事，該罰款應由聯發雞場老闆負責等語。
二、原聲明異議意旨略以：抗告人於民國（下同）九十四年十二
    月三日就職於某雞場擔任司機，工作第二天即在國道上為警
    取締未繫安全帶，當時安全帶已損壞，且經警告知，方知本
    身係無照駕駛，才又遭警開出無照駕駛之紅單，此均因公司
    之疏失，才造成抗告人之損失，因此請求撤銷原處分等語。
三、按受處分人不服道路交通管理處罰條例第八條主管機關所為
    之處罰，得於接到裁決書之翌日起二十日內，向管轄地方法
    院聲明異議，道路交通管理處罰條例第八十七條第一項定有
    明文。次按交通法庭認聲明異議不合法律上之程式或其異議
    權已喪失者，應以裁定駁回之；道路交通案件處理辦法第十
    八條前段亦設有明文規定。又處理違反道路交通管理事件，
    有關文書送達之程序，準用行政程序法送達之規定；違反道
    路交通管理事件統一裁罰標準及處理細則第五條亦定有明文
    。而行政程序法中對於文書送達，於應受送達人之住居所、
    事務所或營業所為之。但在行政機關辦公處所或他處會晤應
    受送達人時，得於會晤處所為之；於應送達處所不獲會晤應
    受送達人時，得將文書付與有辨別事理能力之同居人、受僱
    人或應送達處所之接收郵件人員；又送達不能依前二條規定
    為之者，得將文書寄存送達地之地方自治或警察機關，並作
    送達通知書兩份，一份黏貼於應受送達人住居所、事務所、
    營業所或其就業處所門首，另一份交由鄰居轉交或置於該送
    達處所信箱或其他適當位置，以為送達。前項情形，由郵政
    機關為送達者，得將文書寄存於送達地之郵政機關。寄存機
    關自收受寄存文書之日起，應保存三個月；行政程序法第七
    十二條第一項、第七十三條第一項及第七十四條分別定有明
    文。
四、經查：
（一）本件抗告人因違反交通道路管理處罰條例，經舉發單位「
      內政部警政署國道公路警察局」填製違反道路交通管理事
      件通知單，移送原處分機關即「交通部公路總局嘉義區監
      理所雲林監理站」，由原處分機關於九十五年三月二十八
      日以雲監裁定第裁七二─Ｚ00000000號裁決書，
      寄送至抗告人位於雲林縣斗六市○○里○○路一一二號住
      所地，並由抗告人親自簽收乙情，有通知單、「交通部公
      路總局嘉義區監理所雲林監理站」裁決書及雲林監理站之
      送達證書影本各一份附卷可稽（見原法院卷第六至八頁）
      。
（二）原處分機關之裁決書既已於九十五年三月三十一日合法送
      達，則自其次日起算，扣除法定在途期間二日，本件裁決
      書之異議期間至九十五年四月二十二日晚上十二時止已屆
      滿，然因九十五年四月二十二日、二十三日分別為星期六
      、星期日，為休息日，應以其次日為期間之末日，即至九
      十五年四月二十四日晚上十二時止始行屆滿。抗告人遲至
      九十五年六月二十八日始向移送機關遞狀聲明異議，移送
      機關於九十五年七月四日轉至原審法院，顯已逾異議期間
      ，是抗告人之異議權已經喪失，亦無從回復原狀。
（三）依上，抗告人對本件裁決書處分聲明異議，既已逾道路交
      通管理處罰條例第八十七條第一項所定之二十日不變期間
      ，其對本件裁決書處分聲明異議不合法律上之程式，且無
      從補正，自應予以駁回。
五、綜上所述，原法院因而以抗告人對本件裁決書處分聲明異議
    ，已逾道路交通管理處罰條例第八十七條第一項所定之二十
    日不變期間，其對本件裁決書處分聲明異議不合法律上之程
    式，且無從補正，而駁回抗告人之異議，本院經核並無違誤
    ；抗告意旨仍執陳詞指摘原裁定不當，請求撤銷原裁定，為
    無理由，應予駁回。至抗告人稱未繫安全帶遭警舉發等情，
    因非屬雲監裁字第裁七二─Ｚ00000000號違反道路
    交通管理事件裁決書之裁決內容，若抗告人對此有所不服，
    應另行提起救濟，併此說明。
六、據上論結，應依道路交通案件處理辦法第二十六條，刑事訴
    訟法第四百十二條，裁定如主文。
中    華    民    國    95    年    11    月    7     日
                  刑事第一庭    審判長法  官  黃崑宗
                                      法  官  蔡長林
                                      法  官  夏金郎
以上正本證明與原本無異。
不得再抗告。
                                      書記官  劉岳文
中    華    民    國    95    年    11    月    8     日


司法院資訊處製作；財團法人民間司法改革基金會備份。
